# 请问陈版-贵金属处理

提问人：manyoushijie 时间：2016-02-24 23:36:18
请问陈版，公司买的金条应该怎么处理？放哪个科目合适呢？

回答人：chenyiwei
根据持有意图确定。例如，准备长期持有以升值的，应列报为其他非流动资产，不计提折旧，按“成本－减值准备”模式计量；如果准备短期内出售的，可以作为“其他流动资产”以公允价值计量且其变动计入损益；等等。

提问人：manyoushijie 时间：2016-02-27 18:57:22
以前没有遇到过这种情况，如果这项投资持有一年以上了，并且发生了减值，那么我年底应该怎么做分录呢？

回答人：chenyiwei
借：资产减值损失，贷：对应资产的减值准备科目